臺灣高雄地方法院刑事判決　　　　　　　100年度訴字第606號
公　訴　人　臺灣高雄地方法院檢察署檢察官
被　　　告　林紹勳
指定辯護人　本院公設辯護人陳信凱
上列被告因違反毒品危害防制條例案件，經檢察官提起公訴（99
年度偵字第12327 號、99年度少連偵字第197 號），本院判決如
下：
    主  文
林紹勳犯轉讓第三級毒品罪，累犯，處有期徒刑月；又成年人
對○○○○犯轉讓第二級毒品罪，共罪，均累犯，各處有期徒
刑拾月；又犯販賣第二級毒品罪，累犯，處有期徒刑年捌月，
扣案如附表一所示之物均沒收，未扣案販賣第二級毒品所得新臺
幣陸佰元沒收，如全部或一部不能沒收時，以其財產抵償之；又
成年人對○○○○犯轉讓第二級毒品罪，累犯，處有期徒刑壹年
；應執行有期徒刑伍年陸月，扣案如附表一所示之物均沒收；未
扣案販賣第二級毒品所得新臺幣陸佰元沒收，如全部或一部不能
沒收時，以其財產抵償之。
    事  實
一、林紹勳前因竊盜案件，經本院以98年度易字第45號判處有期
    徒刑9 月確定，於民國98年7 月3 日縮刑期滿執行完畢，猶
    不知悔改。
二、林紹勳係72年出生，於下列行為時係成年人，其明知甲基安
    非他命業經公告列為毒品危害防制條例第2 條第2 項第2 款
    之第二級毒品，不得轉讓、持有，亦明知愷他命經公告列為
    毒品危害防制條例第2 條第2 項第3 款之第三級毒品，不得
    轉讓，竟仍分別基於轉讓第二級毒品甲基安非他命、第三級
    毒品愷他命之犯意，先購買甲基安非他命及愷他命後，並將
    上開毒品放置於其所承租之高雄市○○區○○路226 號24號
    住處（下稱○○路住處）之客廳或房間內，任由以下之人在
    以下之時間拿取施用，以此方式將上開毒品無償轉讓給以下
    之人：
  (一)於99年3 月28日中午12時許，在其上開○○路住處，以上開
    方式無償提供數量不詳之愷他命予鄭安妤施用1 次（無證據
    證明轉讓之數量超過20公克）。（即起訴書犯罪事實欄一、
    (三)）
  (二)明知陳○○係滿19歲之○○○○（80年1 月生），仍於99年
    4 月1 日凌晨1 時許，在其上開○○路住處，以上開方式同
    時無償提供數量不詳之甲基安非他命、愷他命予陳○○1次
    （無證據證明轉讓甲基安非他命、愷他命之數量超過10公克
    、20公克）。（即起訴書犯罪事實欄一、(四)）
  (三)明知○○劉○○係未滿18歲之○○○○（81年8月生，姓名
    、年籍詳卷），仍於99年4月1日晚上11、12時許（起訴書記
    載為晚上7時許，業經公訴檢察官當庭更正），在其上開○
    ○路住處，以上開方式同時無償提供數量不詳之甲基安非他
    命、愷他命予劉○○1次（無證據證明轉讓甲基安非他命、
    愷他命之數量超過10公克、20公克）。（即起訴書犯罪事實
    欄一、(二)）
  (四)明知張○○係甫滿19歲之○○○○（80年3月生），仍於99
    年4月2日凌晨1時許，在其上開○○路住處，以上開方式同
    時無償提供數量不詳之甲基安非他命、愷他命予張○○1次
    （無證據證明轉讓甲基安非他命、愷他命之數量超過10公克
    、20公克）。（即起訴書犯罪事實欄一、(一)）
  (五)嗣於99年4月2日凌晨2時許，經警據報前往林紹勳上開○○
    路住處搜索而查獲上情。
三、嗣林紹勳於上開為警查獲後仍不知戒慎，明知甲基安非他命
    係不得販賣、轉讓、持有之第二級毒品，再度於下列時、地
    ，分別為下列行為：
  (一)基於意圖營利販賣第二級毒品甲基安非他命之犯意，於99年
    7月間某日，在高雄市○○夜市某處，販賣0.2公克價值為新
    臺幣（下同）600元之甲基安非他命1包給○○李○○（81
    年11月生，姓名年籍詳卷），並向○○李○○收取600元之
    代價。（即起訴書犯罪事實欄二）
  (二)基於轉讓第二級毒品甲基安非他命之犯意，明知○○李○○
    係○○○○，仍於99年9月10日上午11時許，在高雄市三民
    區○○○路172號「○○飯店」602室，無償提供甲基安非他
    命共5包（毛重分別為0.44公克、0.44公克、0.45公克、
    0.43公克、0.43公克，合計毛重2.19公克）予○○李○○1
    次。（即起訴書犯罪事實欄二）
  (三)嗣○○李○○攜帶上開甲基安非他命5包走出「○○飯店」
    後，為警盤查並扣得上開毒品等物，經警再前往上開飯店60
    2室當場查獲林紹勳，並扣得林紹勳所有如附表一所示之物
    。
四、案經高雄市政府警察局鹽埕分局、三民第一分局分別報請臺
    灣高雄地方法院檢察署檢察官偵查起訴。
    理  由
壹、證據能力部分：
一、按鑑定之經過及其結果，應命鑑定人以言詞或書面報告，刑
    事訴訟法第206 條第1 項定有明文。次按法院或檢察官得囑
    託醫院、學校或其他相當之機關、團體為鑑定，或審查他人
    之鑑定，並準用第203 條至第206 條之1 規定，刑事訴訟法
    第208 條第1 項亦有明文。又檢察官對於偵查中之案件，認
    須實施鑑定者，固應就具體個案，選任鑑定人或囑託鑑定機
    關（團體）為之；但對於司法警察機關調查中之案件，或有
    量大或急迫之情形，為因應實務之現實需求，認為當然有鑑
    定之必要者，基於檢察一體原則，得由該管檢察長對於轄區
    內之案件，以事前概括選任鑑定人或囑託鑑定機關（團體）
    之方式，俾便轄區內之司法警察官、司法警察對於調查中之
    此類案件，得即時送請事前已選任之鑑定人或囑託之鑑定機
    關（團體）實施鑑定，該鑑定人或鑑定機關（團體）亦應視
    同受承辦檢察官所選任或囑託而執行鑑定業務，其出具之書
    面鑑定報告應屬刑事訴訟法第206 條所定之傳聞例外，當具
    有證據能力（法務部92年9 月1 日法檢字第0920035083號函
    可供參照）。查卷附高雄醫學大學附設中和紀念醫院（下稱
    高雄醫學大學）100 年1 月11日、100 年5 月3 日檢驗報告
    （參偵一卷第78～79頁，本院一卷第25～26頁），分別係檢
    察官及本院囑託高雄醫學大學為鑑定；而卷附高雄市立凱旋
    醫院（下稱凱旋醫院）99年5 月13日濫用藥物成品檢驗鑑定
    書、99年4 月22日濫用藥物尿液檢驗報告（參偵一卷第71～
    75 頁 ，本院二卷第25～28頁），則由查獲之警察單位依先
    前轄區檢察署檢察長事前概括選任鑑定機關即凱旋醫院為鑑
    定，依前揭說明，上開鑑定書及檢驗報告均具有證據能力。
二、次按被告以外之人於偵查中向檢察官所為陳述，除顯有不可
    信之情況者外，得為證據，刑事訴訟法第159 條之1 第2 項
    定有明文。本件證人鄭安妤、陳○○、○○劉○○、張○○
    、○○李○○於檢察官偵查中具結後所為之證述，並無何顯
    不可信之情況，依上說明，上開證人於偵查中之證言均具有
    證據能力。
三、再按被告以外之人（包括證人、鑑定人、告訴人、被害人及
    共同被告等）於審判外之陳述雖不符刑事訴訟法第159 條之
    1 至之4 等4 條之規定，而經當事人於審判程序同意作為證
    據，法院審酌該言詞陳述或書面陳述作成時之情況，認為適
    當者，得為證據。刑事訴訟法第159 條之5 第1 項定有明文
    。查證人鄭安妤、陳○○、○○劉○○、張○○、○○李○
    ○於警詢時之證述及本判決後述所引用文書形式之供述證據
    ，其性質雖屬傳聞證據，且當事人均已知上述證據乃傳聞證
    據，於本院審理時均同意作為證據（參本院二卷第45頁），
    本院審酌上開證人於警詢陳述當時之原因、過程、內容、功
    能等外在環境加以觀察，足認上開證人警詢陳述係出於真意
    之信用性獲得確切保障，而有可信之特別情況，另文書形式
    之供述證據部分，無證據證明此等證據有何遭變造或偽造情
    事，認為以之作為本件論証之證據，均與待證事實具有關聯
    性，作為本案之證據亦屬適當，揆諸前開規定，上開證據均
    具有證據能力。
貳、認定被告林紹勳有罪所憑之證據及理由：
一、事實欄二部分：
  (一)被告林紹勳於事實欄二、(一)至(四)所示時、地，分別轉讓第三
    級毒品愷他命予鄭安妤以及同時轉讓第二級毒品甲基安非他
    命、第三級毒品愷他命予證人陳○○、○○劉○○、張○○
    之事實，業據被告於偵查、本院審理時均坦承不諱，核與證
    人鄭安妤、陳○○、○○劉○○、張○○於警詢、偵查中之
    證述均相符；再佐以證人鄭安妤、陳○○、○○劉○○、張
    ○○於99年4月2日凌晨2時許，與被告一同為警在上開○○
    路住處搜索查獲時，經警採集證人鄭安妤等人之尿液送檢驗
    ，結果均分別呈施用甲基安非他命後所呈現之安非他命、甲
    基安非他命陽性反應以及施用愷他命後所呈現之愷他命、去
    甲基愷他命陽性反應一節，有凱旋醫院99年4月22日濫用藥
    物尿液檢驗報告4紙附卷可稽（參本院二卷第25～28頁），
    足認被告上開自白確與證人之證述及客觀尿液檢驗報告均相
    符，洵堪採為論罪科刑之依據。
  (二)按成年人對○○○○犯前3 條（毒品危害防制條例第6 、7
    、8 條）之罪者，依各該條項規定加重其刑至二分之一，毒
    品危害防制條例第9 條定有明文。而所謂成年人，依民法第
    12條規定，係指年滿20歲之人而言（最高法院66年台非字第
    93號判例意旨參照），故○○○○自應指未滿20歲之人至明
    。查本件被告林紹勳係72年出生，於案發時係成年人，有其
    個人戶籍資料查詢附卷可憑；而證人陳○○、張○○分係80
    年1 月、80年3 月出生，○○劉○○係81年8 月出生，上開
    人等於案發時均係未滿20歲之○○○○等節，有上開3 人之
    身分證影本在卷可查（參警一卷第31頁），再參以被告於偵
    查時供稱：上開○○路住處係其與室友陳○○、○○劉○○
    、林○○合租的，另張○○則係其同事等語（參偵一卷第28
    頁），且觀之被告自願無償提供價格不斐之甲基安非他命、
    愷他命毒品予證人陳○○等人施用，顯見其間之關係不淺，
    是被告對同居一處之室友陳○○、○○劉○○及同事張○○
    均係○○○○○一節，自當知之甚詳，復佐以被告於本院準
    備程序、審判程序均一再坦承全部犯行（參本院二卷第44、
    84  ～85頁），足徵被告於上開事實欄二、(二)(三)(四)所示轉讓
    第二級、第三級毒品之行為時，應知證人陳○○、○○劉○
    ○、張○○斯時均係未滿20歲之○○○○等情，當可認定。
    至被告之辯護人為被告辯稱：被告不知道○○劉○○之實際
    年齡云云。然證人即○○劉○○於偵查中證稱：被告知道其
    係81年次，因為聊天時有聊到等語（參偵一卷第45頁），且
    證人即○○劉○○於本院審理作證時，外觀一望即知年紀尚
    輕，且回答問題陳述簡單、並多有嘻笑輕浮之舉動，有本院
    100年9月29日審判筆錄附卷可證（參本院二卷第75～78頁）
    ，足見其外觀、智識尚屬稚嫩，又係其室友陳○○之同居女
    友，衡情被告對○○劉○○係未滿20歲之○○○○，當無不
    知之理，故被告之辯護人上開所辯，即為本院所不採。
  (三)綜上，本件事證明確，被告有事實欄二、(一)至(四)所示1 次轉
    讓第三級毒品愷他命、以及3 次成年人對○○○○轉讓第二
    級毒品甲基安非他命、第三級毒品愷他命之犯行，均堪認定
    。
二、事實欄三部分：
  (一)被告於事實欄三、(一)所示時、地，販賣0.2 公克價值為600
    元之甲基安非他命1 包給○○李○○，並向李○○收取600
    元以代價之事實，業據被告於偵查、本院審理時均自白不諱
    （參偵二卷第91頁，本院二卷第44、85頁），核與證人即○
    ○年李○○於偵查中之證述相符（參偵二卷第83頁），審酌
    證人即○○李○○本身染有施用甲基安非他命惡習，於案發
    期間亦有幫助他人施用甲基安非他命及轉讓甲基安非他命毒
    品之○○前案紀錄，有本院100年度毒聲字第474號裁定、臺
    灣高雄○○法院99年度少護字第1082號、1083號、99年度虞
    護字第139號宣示筆錄附卷可佐，是證人即○○李○○於斯
    時確有向他人購買甲基安非他命之必要，故被告上開自白不
    僅與證人即○○李○○之證述相符，亦與客觀情狀相合，應
    堪採為本件論罪科刑之依據。
  (二)查政府為維護人民健康及社會秩序，對於非法販賣安非他命
    之行為查緝甚嚴，非可公然為之，況甲基安非他命之價格昂
    貴，取得不易，凡為販賣之不法勾當者，茍無利可圖，應無
    甘冒查緝法辦重刑之危險，平白無端為該買賣之工作，是其
    販入之價格必較售出之價格低廉，而有從中賺取買賣差價牟
    利之意圖及事實，應屬合理之認定。本件被告上開販賣第二
    級毒品犯行，雖無從知悉其利得，然揆諸前開說明，倘被告
    無利可得，又豈會甘冒重刑之風險，將毒品販售予○○李○
    ○？足徵被告於販入、販出甲基安非他命之間，應有相當利
    潤賺取，其販賣毒品時有牟利意圖一節，亦可認定。
  (三)另被告於事實欄三、(二)所示時、地，無償提供甲基安非他命
    共5 包予○○李○○，而○○李○○攜帶上開甲基安非他命
    5包走出「○○飯店」後，旋即為警盤查並扣得上開毒品一
    節，亦據被告於偵查、本院審理時均自白不諱（參偵二卷第
    47頁，本院二卷第44、85頁），核與證人即○○李○○於偵
    查中之證述相符（參偵二卷第82頁），並有高雄市政府警察
    局三民第一分局搜索扣押筆錄、扣押物品目錄表、照片在卷
    可考（參警二卷第32、33、53頁）；又○○李○○遭查扣之
    白色晶體5包（毛重分別為0.44公克、0.44公克、0.45公克
    、0.43公克、0.43公克，合計毛重2.19公克），經送鑑驗結
    果，均含第二級毒品甲基安非他命之成分，並經高雄○○法
    院沒收銷燬一節，有高雄○○法院99年度少護字第1082、
    1083號宣示筆錄存卷可參，足認被告上開自白確與證人之證
    述及客觀證據均相符，洵堪採為論罪科刑之依據。再者，被
    告於案發時係成年人，已如前述，而證人即○○李○○係81
    年11月出生，於案發時係未滿20歲之○○○○等情，有其身
    分證影本在卷可查（參警二卷第44頁），參之被告於偵查中
    供稱：○○李○○係其乾弟弟，其積欠○○李○○人情，故
    無償提供上開毒品等語（參偵二卷第47頁），足見二人交情
    甚深，故被告對於證人即○○李○○係未滿20歲之○○○○
    ，亦知悉甚明，從而，已成年之被告有事實欄三、(二)所示轉
    讓第二級毒品予○○○○之○○李○○之犯行一節，亦可認
    定。
  (四)綜上所述，本件事證明確，被告有事實欄三、(一)(二)所示1 次
    販賣第二級毒品以及1 次成年人對○○○○轉讓第二級毒品
    甲基安非他命之犯行，均堪認定。
三、論罪科刑：    
  (一)按甲基安非他命、愷他命分別係毒品危害防制條例第2 條第
    2 項第2 款、第3 款所稱之第二級、第三級毒品，不得販賣
    、持有（第二級毒品）、轉讓。又甲基安非他命亦係藥事法
    公告之禁藥（查愷他命並非藥事法第22條第1 項第1 款所稱
    之禁藥，且亦無證據證明被告所轉讓之愷他命係藥事法所禁
    止之偽藥、禁藥），行為人明知為禁藥而轉讓予他人者，除
    成立毒品危害防制條例第8 條第2 項之轉讓第二級毒品罪外
    ，亦構成藥事法第83條第1 項之轉讓禁藥罪，此係屬同一犯
    罪行為而同時有2 種法律可資處罰之「法條（規）競合」情
    形，應依「重法優於輕法」、「後法優於前法」等法理，擇
    一處斷（最高法院96年度台上字第3582號判決意旨參照）。
    本件被告成年人對○○○○之陳○○、○○劉○○、張○○
    、○○李○○等人犯轉讓第二級毒品罪，依同條例第9條規
    定，加重其刑至二分之一，又此加重處罰之規定，乃就犯罪
    類型變更之個別犯罪行為予以加重，屬刑法分則加重之性質
    （最高法院99年度台上字第4898號判決參照），則加重處罰
    之結果，使毒品危害防制條例之規定較藥事法第83條第1項
    轉讓禁藥之規定為重，自應適用毒品危害防制條例第9條、
    第8條第2項之規定處斷。起訴書認此部分應從重適用藥事法
    第83條第1項規定，即有誤會。
  (二)故核被告事實欄二、(一)所為，係犯毒品危害防制條例第8 條
    第3 項轉讓第三級毒品罪；核被告事實欄二、(二)(三)(四)所為，
    係犯3 次毒品危害防制條例第9 條、第8 條第2 項、第3 項
    之成年人對○○○○犯轉讓第二級毒品、轉讓第三級毒品罪
    ；核被告事實欄三、(一)所為，係犯毒品危害防制條例第4 條
    第2 項販賣第二級毒品罪；另核被告事實欄三、(二)所為，則
    係犯毒品危害防制條例第9 條、第8 條第2 項之成年人對未
    成年人犯轉讓第二級毒品罪。起訴書誤認被告事實欄二、(二)
    (三)(四)、事實欄三、(二)所為係犯藥事法第83條第1 項之轉讓禁
    藥罪，尚有未恰，已如前述，惟其社會基本事實同一，本院
    自得變更起訴法條予以審理。被告上開持有甲基安非他命之
    低度行為，均分別為其販賣、轉讓甲基安非他命之高度行為
    所吸收，均不另論罪（被告轉讓愷他命前之持有行為因未達
    一定數量而不成罪，故與其轉讓愷他命之行為間無吸收關係
    存在）。又被告成年人對○○○○陳○○、○○劉○○、張
    ○○、○○李○○轉讓第二級、第三級毒品，應各依毒品危
    害防制條例第9條之規定加重其刑。另被告販賣第二級毒品
    予○○李○○部分，因不在毒品危害防制條例第9條所規定
    應加重其刑之範圍（即同條例第6、7、8條），且亦非屬於
    兒童及○○福利法第70條第1項所規定成年人故意對○○犯
    罪，應加重其刑之範圍，自不能適用該法條加重其刑（最高
    法院95年度台上字第4670號判決意旨參照）。另被告事實欄
    二、(二)(三)(四)所示成年人對○○○○犯轉讓第二級毒品罪、轉
    讓第三級毒品罪，均係分別以一行為同時轉讓第二級毒品甲
    基安非他命、第三級毒品愷他命予證人陳○○、○○劉○○
    、張○○，業據上開證人於警詢時證述明確（參警一卷第3
    、5 、11頁反面），爰依刑法第55條之規定，各從一重之成
    年人對未成年人犯轉讓第二級毒品罪處斷，檢察官認上開各
    罪係數行為，應數罪併罰云云（參本院二卷第44頁），亦有
    誤會。
  (三)被告於偵查、本院審理時均自白事實欄二、(一)、事實欄三、
    (一)所示轉讓第三級毒品、販賣第二級毒品犯行，爰依毒品危
    害防制條例第17條第2 項之規定減輕其刑。另被告就事實欄
    二、(二)(三)(四)、事實欄三、(二)所示之成年人對○○○○犯轉讓
    第二級毒品罪，於偵查、本院審理時亦自白犯行，然依毒品
    危害防制條例第17條第2 項規定：犯「第4 條至第8 條之罪
    」於偵查及審判中均自白者，減輕其刑。並不包括毒品危害
    防制條例第9 條之罪；且該條例第9 條成年人轉讓第二級毒
    品予○○○○之罪，係就犯罪類型變更之個別犯罪行為，予
    以加重處罰，而與同條例第8 條第2 項轉讓第二級毒品罪相
    較，已成立另一獨立之罪，自不在毒品危害防制條例第17條
    第2 項規定減刑之列。再觀之毒品危害防制條例於92年7 月
    9 日修正公布，及98年5 月20日修正公布時，均未將同條例
    第9 條列為第17條減輕其刑之例，足見立法者自始未寓有將
    成年人對○○○○犯轉讓毒品罪者，得依毒品危害防制條例
    第17條第2 項減輕其刑之意。故被告雖就上開4 次成年人對
    ○○○○犯轉讓第二級毒品罪，於偵查、審理時均自白犯行
    ，然揆諸前開說明，並不符合毒品危害防制條例第17條第2
    項減輕其刑之規定，依法自均不得減刑。
  (四)又被告前因竊盜案件，經本院以98年度易字第45號判處有期
    徒刑9 月確定，於98年7 月3 日縮刑期滿執行完畢等情，有
    臺灣高等法院被告前案紀錄表各1 份附卷可稽，其於前開有
    期徒刑執行完畢後5 年內，故意再犯本件有期徒刑以上之各
    罪，均為累犯，除所犯販賣第二級毒品罪之法定刑為無期徒
    刑部分不得加重外，應各依刑法第47條第1 項之規定加重其
    刑，並與其上開成年人對○○○○犯轉讓第二級毒品罪部分
    ，依法均遞加之。及其前開轉讓第三級毒品、販賣第二級毒
    品（有期徒刑、罰金刑）部分，先加而後減之。再被告事實
    欄二、(一)至(四)、事實欄三、(一)(二)所示各次犯行，犯意各別，
    行為互異，應予分論併罰。
  (五)被告之辯護人又辯稱：被告所犯販賣第二級毒品罪，所得價
    金僅600 元，如處以最輕本刑猶嫌過重，客觀上足以令人同
    情而憫恕，請依刑法第59條酌減其刑云云。惟按刑法第59條
    之酌量減輕其刑，必須犯罪另有特殊原因與環境等情狀，在
    客觀上足以引起一般同情，認為即予宣告法定低度刑期，猶
    嫌過重者，始有其適用（最高法院28年上字第1064號、51年
    臺上字第899 號判例意旨可資參照）。被告上開販賣第二級
    毒品之對象非一般成年人，而係年少智淺之○○，已難認客
    觀上足以引起一般同情，且被告依上開毒品危害防制條例第
    17條第2 項之規定減刑後，亦難認其法定刑期過重，故被告
    之辯護人認應依刑法第59條予以酌減其刑，尚無足採。
  (六)審酌被告明知甲基安非他命、愷他命等毒品對於人體之健康
    具有危害，造成施用者生理成癮性及心理依賴性，導致精神
    障礙與性格異常，甚至造成生命危險，嚴重戕害國人身體健
    康，危害社會治安，向為政府嚴令禁絕流通，竟仍分別為上
    開犯行，且觀之其轉讓、販賣甲基安非他命、轉讓愷他命之
    對象並非單一、次數非少，販賣、轉讓甲基安非他命、轉讓
    愷他命之對象則多係未滿20歲之○○○○，可見其所為確有
    可議；惟念及其犯後已坦承犯行，態度尚可，且所轉讓之數
    量大多為施用1 次之劑量、販賣所得之價金亦僅600 元，及
    其動機、手段、目的、轉讓甲基安非他命予○○李○○之數
    量（合計毛重2.19公克）較轉讓予其他人之數量（約僅供施
    用1 次之劑量）為多，量刑應相對較重等一切情狀，分別量
    處如主文所示之刑，並定其應執行刑，以示懲儆。
  (七)沒收部分：
    1.扣案如附表一所示電子磅秤1 台、空夾鏈袋1 批，係被告
      所有，且係供本件被告犯事實欄三、(一)所示販賣第二級毒
      品予○○李○○所用之物等情，業據被告於本院審理時供
      承在卷（參本院二卷第85頁反面），衡以上開磅秤、空夾
      鏈袋之性質常係毒販用以分裝毒品時所用，爰依毒品危害
      防制條例第19條第1 項規定，於被告所犯販賣第二級毒品
      罪項下宣告沒收。
    2.被告事實欄三、(一)所示販賣第二級毒品予○○李○○之所
      得600 元，雖未扣案，然仍應依毒品危害防制條例第19條
      第1 項之規定宣告沒收，如全部或一部不能沒收時，以被
      告之財產抵償之。
    3.再按，沒收係附隨於主刑，必該沒收物品與其所宣告主刑
      ，具有關連性，方能諭知沒收（最高法院87年度台上字第
      1678號判決意旨參照）。本件員警於99年4月2日，在被告
      上開○○路住處固扣得如附表二編號1、2所示甲基安非他
      命2包、愷他命27包，且上開毒品經送驗結果，均分別含
      甲基安非他命、愷他命成分，有高雄醫學大學100年1月11
      日檢驗報告、凱旋醫院99年5月13日濫用藥物成品檢驗鑑
      定書附卷可憑（參偵一卷第78～79、71～75頁），雖上開
      物品分屬第二級毒品及違禁物，然依前揭所述主刑與從刑
      不可分之原則，本院既查無證據證明上開甲基安非他命毒
      品、愷他命違禁物與被告前揭之轉讓第二級、第三級毒品
      罪間有何關聯，即不能於本件有罪判決之主刑下宣告沒收
      ；另被告同時、地為警扣得如附表二編號3～5所示之物，
      或為被告施用毒品所用之物，核均與本件被告事實欄二、
      (一)至(四)所示轉讓第二級、第三級毒品罪無關，亦不予以宣
      告沒收。
    4.被告於99年9月10日，在「○○飯店」602室固為警扣得如
      附表三編號1、2所示甲基安非他命2包，且上開毒品經送
      驗結果，確含有甲基安非他命成分，有高雄醫學大學100
      年5  月3日檢驗報告在卷可證（參本院一卷第25～26頁）
      ，然上開甲基安非他命毒品，係被告於99年9月初所購入
      供己施用一節，業據被告於本院審理時陳述明確（參本院
      二卷第85頁），自難認上開甲基安非他命毒品與被告事實
      欄三、(一)所示於99年7月間販賣第二級毒品之罪有關，亦
      難認上開毒品與被告事實欄三、(二)所示轉讓第二級毒品罪
      有涉，爰不予以宣告沒收。
    5.扣案如附表三編號3 ～5 所示愷他命、紅豆等物，雖屬違
      禁物，然上開物品與本件被告事實欄三、(一)(二)所示販賣、
      轉讓第二級毒品罪全然無關，爰不於本件有罪判決之主刑
      下宣告沒收；另扣案如附表三編號6 ～9 所示之物，係供
      被告施用甲基安非他命、愷他命毒品所用之物，與本件被
      告所犯事實欄三、(一)(二)所示各罪無關，亦不予宣告沒收；
      扣案如附表三編號10～15所示行動電話，因被告供稱：其
      與○○李○○係直接見面交易等語（參本院二卷第85頁）
      ，自難認被告有使用上開行動電話犯事實欄三、(一)(二)所示
      各罪，爰不予宣告沒收；再扣案如附表三編號16、20所示
      無線電、蒐證器具之物，均不能證明係供本件被告犯事實
      欄三、(一)(二)所示之所用罪或其所得之物，本院亦不予以宣
      告沒收。末扣案如附表三編號17～19所示槍枝、子彈等物
      ，係被告另案持有改造手槍罪之違禁物，與本案犯罪無關
      ，亦不沒收。
    6.至於被告轉讓予○○李○○之甲基安非他命5 包，因被告
      已轉讓予○○李○○，且上開毒品，業經臺灣高雄○○法
      院於○○李○○所涉案件以99年度少護字第1082號、1083
      號、99年度虞護字第139 號諭知沒收銷燬，有該案號之宣
      示筆錄在卷可佐，自無庸於本判決諭知沒收銷燬，併此敘
      明。
據上論斷，應依刑事訴訟法第299 條第1 項前段、第300 條，毒
品危害防制條例第4 條第2 項、第8 條第2 項、第3 項、第9 條
、第17條第2 項、第19條第1 項，刑法第11條、第55條、第47條
第1 項、第51條第5 款，判決如主文。
本案經檢察官陳登燦到庭執行職務。
中    華    民    國   100    年    10    月    20    日
                  刑事第十五庭  審判長法  官    莊珮君
                                      法  官    沈宗興
                                      法  官    王俊彥
如不服本判決應於收受判決後10日內向本院提出上訴書狀，並應
敘述具體理由。其未敘述上訴理由者，應於上訴期間屆滿後20日
內向本院補提理由書(均須按他造當事人之人數附繕本)「切勿逕
送上級法院」。
以上正本證明與原本無異。
中    華    民    國   100    年    10    月    20    日
                                      書記官    黃園芳
┌────────────────────────────────────────┐
│附表一：                                                                        │
├──┬──────────────┬────┬───┬─────────────┤
│編號│        物品名稱            │  數量  │持有人│          備  註          │
├──┼──────────────┼────┼───┼─────────────┤
│ 1  │電子磅秤                    │  1 台  │林紹勳│員警於99年9 月10日，在「○│
│    │                            │        │      │○飯店」602 室扣得。      │
├──┼──────────────┼────┼───┼─────────────┤
│ 2  │空夾鏈袋                    │1   批  │林紹勳│同上。                    │
└──┴──────────────┴────┴───┴─────────────┘

┌────────────────────────────────────────┐
│附表二：                                                                        │
├──┬──────────────┬────┬───┬─────────────┤
│編號│        物品名稱            │  數量  │持有人│          備  註          │
├──┼──────────────┼────┼───┼─────────────┤
│ 1  │甲基安非他命（驗後淨重分別為│  2 包  │林紹勳│員警於99年4 月2 日，在被│
│    │0.208、0.256 公克）         │        │      │  告上開○○路住處扣得。  │
│    │                            │        │      │鑑定結果參高雄醫學大學  │
│    │                            │        │      │  100 年1 月11日檢驗報告（│
│    │                            │        │      │  參偵一卷第78、79頁）。  │
├──┼──────────────┼────┼───┼─────────────┤
│ 2  │愷他命（驗後淨重分別為：0.│ 27 包  │林紹勳│查獲地址同上。          │
│    │59公克0.494 公克0.955 公│        │      │鑑定結果參凱旋醫院99年5 │
│    │克0.505 公克0.974 公克│        │      │  月13日高市凱醫驗字第1299│
│    │0.978 公克0.488 公克0.99│        │      │  1 號濫用藥物成品檢驗鑑定│
│    │公克0.494 公克0.504 公克│        │      │  書（偵一卷第71～75頁）。│
│    │0.483 公克0.974 公克0.│        │      │                          │
│    │494 公克0.5 公克0.476 公│        │      │                          │
│    │克0.991 公克0.447 公克│        │      │                          │
│    │0.487 公克0.313 公克0.47│        │      │                          │
│    │6 公克0.489 公克0.967 公│        │      │                          │
│    │克0.5公克0.492 公克1.0│        │      │                          │
│    │2 公克0.494 公克0.318 公│        │      │                          │
│    │克）                        │        │      │                          │
├──┼──────────────┼────┼───┼─────────────┤
│ 3  │吸食器                      │  2 支  │林紹勳│員警於99年4 月2 日，在被告│
│    │                            │        │      │上開○○路住處扣得。      │
├──┼──────────────┼────┼───┼─────────────┤
│ 4  │酒精燈                      │  1 個  │林紹勳│同上。                    │
├──┼──────────────┼────┼───┼─────────────┤
│ 5  │K 盤                        │  1 個  │林紹勳│同上。                    │
└──┴──────────────┴────┴───┴─────────────┘

┌────────────────────────────────────────┐
│附表三：                                                                        │
├──┬──────────────┬────┬───┬─────────────┤
│編號│        物品名稱            │  數量  │持有人│          備  註          │
├──┼──────────────┼────┼───┼─────────────┤
│ 1  │甲基安非他命（驗後淨重為9.95│  1 包  │林紹勳│員警於99年9 月10日，在「│
│    │6 公克）                    │        │      │  ○○飯店」602 室扣得。  │
│    │                            │        │      │鑑定結果參高雄醫學大學  │
│    │                            │        │      │  100 年5 月3 日檢驗報告（│
│    │                            │        │      │  參本院一卷第25頁）。    │
├──┼──────────────┼────┼───┼─────────────┤
│ 2  │甲基安非他命（驗後淨重為6.28│  1 包  │林紹勳│查獲地址同上。          │
│    │3 公克）                    │        │      │鑑定結果參高雄醫學大學  │
│    │                            │        │      │  100 年5 月3 日檢驗報告（│
│    │                            │        │      │  參本院一卷第26頁）。    │
├──┼──────────────┼────┼───┼─────────────┤
│ 3  │愷他命（毛重為14.9 公克）   │  1 包  │林紹勳│員警於99年9 月10日，在「○│
│    │                            │        │      │○飯店」602 室扣得。      │
├──┼──────────────┼────┼───┼─────────────┤
│ 4  │愷他命（毛重為1.73 公克）   │  1 包  │林紹勳│同上。                    │
├──┼──────────────┼────┼───┼─────────────┤
│ 5  │紅豆（毛重為19.6 公克）     │ 76 顆  │林紹勳│同上。                    │
├──┼──────────────┼────┼───┼─────────────┤
│ 6  │水車（安非他命吸食器）      │  1 組  │林紹勳│同上。                    │
├──┼──────────────┼────┼───┼─────────────┤
│ 7  │玻璃球（安非他命吸食器）    │  4 個  │林紹勳│同上。                    │
├──┼──────────────┼────┼───┼─────────────┤
│ 8  │K 盤（愷他命吸食器）        │  1 個  │林紹勳│同上。                    │
├──┼──────────────┼────┼───┼─────────────┤
│ 9  │卡片（磨愷他命用）          │  1 張  │林紹勳│同上。                    │
├──┼──────────────┼────┼───┼─────────────┤
│ 10 │Sony Ericsson 牌行動電話（序│  1 支  │林紹勳│同上。                    │
│    │號：000000000000000 號，含門│        │      │                          │
│    │號0000000000號SIM 卡1 張）  │        │      │                          │
├──┼──────────────┼────┼───┼─────────────┤
│ 11 │BIRD牌行動電話（序號：01068 │  1 支  │林紹勳│同上。                    │
│    │69512號，含卡號000000000000 │        │      │                          │
│    │6 號SIM 卡1 張）            │        │      │                          │
├──┼──────────────┼────┼───┼─────────────┤
│ 12 │G-PLUS牌行動電話（序號：3593│  1 支  │林紹勳│同上。                    │
│    │00000000000 號、000000000000│        │      │                          │
│    │145 號，含門號0000000000號之│        │      │                          │
│    │SIM 卡1 張）                │        │      │                          │
├──┼──────────────┼────┼───┼─────────────┤
│ 13 │Sony Ericsson 牌行動電話（序│  1 支  │林紹勳│同上。                    │
│    │號：000000000000000 號，含門│        │      │                          │
│    │號0000000000號SIM 卡1 張）  │        │      │                          │
├──┼──────────────┼────┼───┼─────────────┤
│ 14 │Sony Ericsson 牌行動電話（序│  1 支  │林紹勳│同上。                    │
│    │號：000000000000000 號，含門│        │      │                          │
│    │號0000000000號SIM 卡1 張、1G│        │      │                          │
│    │記憶卡1 張）                │        │      │                          │
├──┼──────────────┼────┼───┼─────────────┤
│ 15 │TATUNG牌行動電話（序號：3556│  1 支  │林紹勳│同上。                    │
│    │00000000000 號，含門號098958│        │      │                          │
│    │0509號SIM 卡1 張）          │        │      │                          │
├──┼──────────────┼────┼───┼─────────────┤
│ 16 │無線電對講機（序號：00000000│  1 臺  │林紹勳│同上。                    │
│    │29號）                      │        │      │                          │
├──┼──────────────┼────┼───┼─────────────┤
│ 17 │仿白朗寧改造手槍            │  1 支  │林紹勳│同上。                    │
├──┼──────────────┼────┼───┼─────────────┤
│ 18 │彈匣                        │  1 個  │林紹勳│同上。                    │
├──┼──────────────┼────┼───┼─────────────┤
│ 19 │子彈                        │  5 顆  │林紹勳│同上。                    │
├──┼──────────────┼────┼───┼─────────────┤
│ 20 │蒐證器具                    │  1 台  │林紹勳│同上。                    │
└──┴──────────────┴────┴───┴─────────────┘

附錄本案論罪法條：
毒品危害防制條例第4 條
製造、運輸、販賣第一級毒品者，處死刑或無期徒刑；處無期徒
刑者，得併科新臺幣2 千萬元以下罰金。
製造、運輸、販賣第二級毒品者，處無期徒刑或7 年以上有期徒
刑，得併科新臺幣1 千萬元以下罰金。
製造、運輸、販賣第三級毒品者，處5 年以上有期徒刑，得併科
新臺幣7 百萬元以下罰金。
製造、運輸、販賣第四級毒品者，處3 年以上10年以下有期徒刑
，得併科新臺幣3 百萬元以下罰金。
製造、運輸、販賣專供製造或施用毒品之器具者，處1 年以上7
年以下有期徒刑，得併科新臺幣1 百萬元以下罰金。
前五項之未遂犯罰之。
毒品危害防制條例第8 條
轉讓第一級毒品者，處1 年以上7 年以下有期徒刑，得併科新臺
幣1 百萬元以下罰金。
轉讓第二級毒品者，處6 月以上5 年以下有期徒刑，得併科新臺
幣70萬元以下罰金。
轉讓第三級毒品者，處3 年以下有期徒刑，得併科新臺幣30萬元
以下罰金。
轉讓第四級毒品者，處1 年以下有期徒刑，得併科新臺幣10萬元
以下罰金。
前四項之未遂犯罰之。
轉讓毒品達一定數量者，加重其刑至二分之一，其標準由行政院
定之。
毒品危害防制條例第9 條
成年人對○○○○犯前三條之罪者，依各該條項規定加重其刑至
二分之一。